臺灣彰化地方法院刑事判決　　　　　　　　　　　　　九十三年度易字第二九六號
　　公　訴　人　臺灣彰化地方法院檢察署檢察官
　　被　　　告　甲○○
右列被告因偽造文書案件，經檢察官聲請簡易判決處刑（九十二年度偵字第三三一五
號），本院彰化簡易庭認有刑事訴訟法第四百五十一條之一第四項但書之情形，而簽
由本院改依通常程序審理，再經本院認有刑事訴訟法第二百七十三條之一第一項之情
形，而改依簡式審判程序判決如左：
        主  文
甲○○共同變造汽車駕駛執照（普通小型車），足以生損害於公眾及他人，累犯，處
有期徒刑伍月，如易科罰金，以參佰元折算壹日。
扣案變造「蔡龍水」之汽車駕駛執照（普通小型車）上之甲○○之照片乙張沒收。
        事  實
一、甲○○有脫逃、妨害自由、違反麻醉藥品管理條例、肅清煙毒條例、槍砲彈藥刀
    械管制條例、毒品危害防制條例等前科，素行不佳，並於民國八十二年十月間起
    因違反麻醉藥品管理條例、肅清煙毒條例、槍砲彈藥刀械管制條例等案件，經本
    院於八十四年五月三十一日定其應執行刑三年十月，入監執行後於八十五年十月
    八日假釋出獄，假釋縮刑期間至八十七年三月二十六日屆滿，未經撤銷假釋，視
    為執行完畢。仍不知警惕，因知悉其於八十九間因施用毒品案，而於九十年十二
    月六日遭臺灣彰化地方法院檢察署通緝中，仍基於變造特種文書之故意，於九十
    二年一月初某日，在臺中縣烏日鄉○○路○段三六九巷五十一號，以新臺幣二千
    元之代價，並提供自己之照片一張，委託與其有共同犯意聯絡之廖俊傑（另由檢
    察官偵查中），為其變造普通小型車駕駛執照一枚。約一星期後，廖俊傑即依約
    在上址，將其以不詳方法取得之蔡龍水之普通小型車駕駛執照一枚，將該汽車駕
    駛執照上之照片更換為甲○○之照片加以變造後，交予甲○○，足以生損害於蔡
    龍水及監理機關管理之正確性。嗣甲○○於九十二年四月十四日十七時三十分許
    ，因通緝中經警在臺中縣大里市○○街○段三五五之一號查獲，並在其所有之皮
    包內扣得前揭變造之「蔡龍水」之普通小型車駕駛執照一枚，始查悉上情。
二、案經彰化縣警察局移送臺灣彰化地方法院檢察署檢察官聲請簡易判決處刑，本院
    彰化簡易庭認有刑事訴訟法第四百五十一條之一第四項但書之情形，而改依通常
    程序審理，再經本院認有刑事訴訟法第二百七十三條之一第一項之情形，而改依
    簡式審判程序審理。
        理  由
一、按檢察官聲請以簡易判決處刑之案件，經法院認有第四百五十一條之一第四項但
    書之情形者，應適用通常程序審判之；除被告所犯為死刑、無期徒刑、最輕本刑
    為三年以上有期徒刑之罪或高等法院管轄第一審案件者外，於前條第一項程序進
    行中，被告先就被訴事實為有罪之陳述時，審判長得告知被告簡式審判程序之旨
    ，並聽取當事人、代理人、辯護人及輔佐人之意見後，裁定進行簡式審判程序；
    除簡式審判程序及簡易程序案件外，第一審應行合議審判，刑事訴訟法第四百五
    十二條、第二百七十三條之一第一項、第二百八十四條之一分別定有明文。本件
    原經檢察官向本院聲請簡易判決處刑，經本院彰化簡易庭認有刑事訴訟法第四百
    五十一條之一第四項但書之情形，而簽由本院改依通常程序審理。又本件被告甲
    ○○所涉係死刑、無期徒刑、最輕本刑為三年以上有期徒刑之罪或高等法院管轄
    第一審案件以外之罪，並於本院行準備程序時就被訴事實為有罪之陳述，本院合
    議庭依前揭規定，經評議結果，裁定改由一名法官獨任行簡式審判程序，先予敘
    明。
二、右揭犯罪事實，業據被告甲○○於警詢、偵查中及本院審理時坦承不諱。又上開
    普通小型車駕駛執照，經本院送請交通部公路總局嘉義監理所雲林監理站鑑驗結
    果，該枚駕駛執照確係該站所核發，而於照片欄有變造之嫌無訛，有該站九十三
    年四月十五日嘉監雲字第０九三０００四六二九號函附卷可稽。此外，復有上開
    變造之普通小型車駕駛執照扣案可資佐證，足徵被告之自白顯與事實相符。本件
    事證已臻明確，被告之犯行堪以認定。
三、查扣案之普通小型車駕駛執照除照片部分外，均屬真正，核被告所為，係犯刑法
    第二百十二條變造特種文書罪。又被告與廖俊傑就前開犯行有犯意聯絡，及行為
    分擔，均為共同正犯。另被告曾於八十二年十月間起因違反麻醉藥品管理條例、
    肅清煙毒條例、槍砲彈藥刀械管制條例等案件，經本院於八十四年五月三十一日
    定其應執行刑三年十月，入監執行後於八十五年十月八日假釋出獄，假釋縮刑期
    間至八十七年三月二十六日屆滿，未經撤銷假釋，視為執行完畢，有臺灣高等法
    院被告全國前案紀錄表及臺灣彰化地方法院檢察署刑案資料查註紀錄表各一份在
    卷可憑，其於有期徒刑執行完畢後，五年內再犯有期徒刑以上之本罪，為累犯，
    應依刑法第四十七條之規定加重其刑。爰審酌被告之品行、犯罪之動機、目的、
    手段、所生危害及犯罪後坦承犯行，態度良好等一切情狀，量處如主文所示之刑
    ，並諭知易科罰金之折算標準，以示懲處。至扣案變造「蔡龍水」之普通小型車
    駕駛執照上之被告甲○○之照片乙張，為被告所有供犯罪所用之物，併依刑法第
    三十八條第一項第二款之規定宣告沒收。
據上論斷，應依刑事訴訟法第四百五十二條、第二百七十三條之一第一項、第二百九
十九條第一項前段，刑法第二百十二條、第四十七條、第四十一條第一項前段、第三
十八條第一項第二款，罰金罰鍰提高標準條例第一條前段、第二條，判決如主文。
本件經檢察官黃玉琪到庭執行執務。
中　　　華　　　民　　　國　　　九十三　　　年　　　五　　月　　　六　　日
                                臺灣彰化地方法院刑事第一庭
                                      法　　　官
右正本證明與原本無異。
如不服本判決，應於判決送達後十日內，向本院提出上訴狀（須附繕本）。
                法院書記官
中　　　華　　　民　　　國　　　八十　　　　年　　　　　　月　　　　　　日
